臺灣新北地方法院刑事判決　　　　　　 110年度訴字第1117號
公　訴　人　臺灣新北地方檢察署檢察官
被　　　告　李武憲



上列被告因傷害等案件，經檢察官提起公訴（110年度偵字第165
10號），本院判決如下：
    主  文                                              
李武憲犯傷害罪，累犯，處拘役40日，如易科罰金，以新臺幣1
千元折算1日。
    事  實
    李武憲酒後於民國110年4月21日晚上某時許，在新北市○○
    區○○街000巷00號5樓之居所與王鳳嬌爭吵，穿著警用制服
    之新北市政府警察局新莊分局員警馬明君、陳韜乃獲報到場
    處理。員警馬明君因王鳳嬌呼吸及語氣均急促地向其表示剛
    遭李武憲使用電線勒住頸部，因而查看王鳳嬌頸部確有明顯
    紅腫傷痕，又見到李武憲走路不穩且語氣高亢地大聲說話，
    因認李武憲酒醉而非管束不能預防王鳳嬌生命、身體之危險
    ，遂依警察職權行使法第19條第1項第1款規定欲對李武憲執
    行對其手部上警銬之職務，李武憲竟於同日21時57分許，在
    前址居所，基於傷害人之身體、對於公務員依法執行職務時
    施強暴之犯意，以咬人手部之強暴方式妨害員警馬明君依法
    執行前開職務，致員警馬明君受有右側手部第三指擦傷之傷
    害。
    理  由                                              
壹、程序部分
    被告李武憲所犯，均非死刑、無期徒刑、最輕本刑為3年以
    上有期徒刑之罪，或高等法院管轄第一審之案件，且於準備
    程序進行中，被告就被訴事實為有罪之陳述，經告知簡式審
    判程序之旨，並聽取檢察官、被告之意見後，本院合議庭裁
    定由受命法官改行簡式審判程序，是本案之證據調查，依刑
    事訴訟法第273條之2規定，不受同法第159條第1項、第161
    條之2、第161條之3、第163條之1及第164條至第170條規定
    之限制，合先敘明。
貳、實體部分
一、認定犯罪事實所憑之證據
(一)被告於本院準備程序及審理程序時之自白（見本院110年度
    訴字第1117號卷<下稱本院訴字卷>第40頁、第47頁）。
(二)員警馬明君、陳韜製作之職務報告、新泰綜合醫院110年4月
    21日診斷證明書、員警馬明君攜帶之密錄器畫面對話內容譯
    文、員警馬明君傷勢照片、前開密錄器畫面照片（見110年
    度偵字第16510號卷<下稱偵卷>第31頁、第33頁、第35頁、
    第37頁、第39頁至第40頁）。
(三)本院就前開密錄器畫面所為勘驗筆錄及畫面擷取照片（見本
    訴字卷第38頁至第39頁、第51頁至第54頁）。
二、論罪科刑之理由
(一)核被告所為，係犯刑法第135條第1項之對於公務員依法執行
    職務時施強暴罪、同法第277條第1項之傷害罪。被告所為對
    於公務員依法執行職務時施強暴罪、傷害罪，係基於同一意
    思決定所為，均屬同一事實歷程下之行為，依一般社會通念
    ，無從予以切割而為評價，是其上開所犯應屬以一行為觸犯
    上開兩項罪名，為想像競合犯，應依刑法第55條前段之規定
    ，從一重之傷害罪處斷。
(二)被告於106年間因公共危險案件，經臺灣臺中地方法院以106
    年度中交簡字第1529號判處有期徒刑4月確定，嗣於106年12
    月23日縮刑期滿執行完畢等情，有臺灣高等法院被告前案紀
    錄表在卷可考（見本院訴字卷第11頁至第12頁），被告於有
    期徒刑執行完畢後5年內，故意再犯本案有期徒刑以上之罪
    ，為累犯，依司法院大法官釋字第775號解釋意旨，經審酌
    其前案犯罪之類型、罪質及手法、前案有無因入監而執行完
    畢、本案犯罪距離前案之時間等一切情狀，綜合判斷本案並
    無因加重最低本刑致其所受刑罰超過所應負擔罪責，或人身
    自由遭受過苛侵害之情形，且與罪刑相當、比例原則無違，
    是應依刑法第47條第1項規定，加重其最低本刑及最高本刑
    。
(三)爰審酌被告明知員警馬明君係依法執行職務，卻仍對其施以
    強暴，並致員警馬明君受有前揭傷勢，不僅侵害警察機關執
    行職務之嚴正性，更視國家公權力為無物，亦造成員警馬明
    君身心受到影響，復被告始終坦承本案傷害犯行，但於警詢
    及偵訊時均否認本案妨害公務犯行，辯稱：我是因為遭員警
    勒住頸部而無法喘氣，所以才會咬員警的手云云，然依前開
    密錄器畫面所示，員警馬明君是要對被告的手部上銬，並沒
    有被告所說的勒住被告頸部之行為，經本院勘驗前開密錄器
    畫面後，被告才坦承本案妨害公務犯行，又被告迄今尚未與
    員警馬明君達成和解，亦未賠償員警馬明君因受傷所受之損
    害，難認被告犯後態度良好，惟員警馬明君所受傷勢尚非嚴
    重，兼衡被告自陳其已婚、生有二子（均已成年）、獨居之
    家庭環境、工作不穩定、日收入約新臺幣1,200元之經濟狀
    況、國小畢業之教育程度（見本院訴字卷第48頁）等一切情
    狀，量處如主文所示之刑，並依刑法第41條第1項規定，諭
    知易科罰金之折算標準。
據上論斷，應依刑事訴訟法第273條第1項、第299條第1項前段，
判決如主文。
本案經檢察官莊勝博偵查起訴，由檢察官郭智安到庭執行公訴。
中    華    民    國   110    年    12    月     2    日
                  刑事第三庭    法  官    施建榮
上列正本證明與原本無異。
如不服本判決，應於判決送達後20日內敘明上訴理由，向本院提
出上訴狀 (應附繕本) ，上訴於臺灣高等法院。其未敘述上訴理
由者，應於上訴期間屆滿後20日內向本院補提理由書「切勿逕送
上級法院」。
                                書記官    葉芷廷
中    華    民    國   110    年    12    月    6     日
附錄法條：
刑法第135條第1項
對於公務員依法執行職務時，施強暴脅迫者，處 3 年以下有期
徒刑、拘役或 30 萬元以下罰金。
刑法第277條第1項
傷害人之身體或健康者，處 5 年以下有期徒刑、拘役或 50 萬
元以下罰金。